臺灣板橋地方法院刑事判決            100年度簡上字第638號
上  訴  人
即  被  告  簡志遠
上列上訴人即被告因違反毒品危害防制條例案件不服本院100 年
度簡字第4497號，中華民國100 年6 月20日第一審簡易判決（聲
請簡易處刑案號：臺灣板橋地方法院檢察署100 年度撤緩毒偵字
第30號），提起上訴，本院管轄之第二審合議庭判決如下：
    主  文
上訴駁回。
    事  實 及 理  由
一、本案經本院審理結果，認第一審判決以上訴人即被告簡志遠
    所為係違反毒品危害防制條例第10條第2 項之施用第二級毒
    品罪，判處有期徒刑3 月，如易科罰金，以新臺幣（下同）
    一千元折算一日，其認事用法均無違誤，量刑亦屬適當，應
    予維持，並引用如附件所示第一審刑事簡易判決書所記載之
    事實、證據及理由。
二、上訴人即被告上訴意旨對於被訴事實為有罪之陳述，僅以其
    於警詢、偵訊及審理中對施用毒品犯行均坦誠不諱，應依毒
    品危害防制條例第17條第2 項規定減輕其刑，是原審量刑過
    重，爰請求從輕量刑等語。
三、按被告既為有罪之陳述，是原審以被告犯罪事實明確，依刑
    事訴訟法第449 條第1 項前段、第3 項、第454 條第2 項，
    毒品危害防制條例第10條第2 項，刑法第11條前段、第41條
    第1 項前段之規定，並審酌被告經觀察、勒戒後，猶再犯本
    案，顯見其戒除毒癮之意志薄弱，惟念其施用毒品係自戕身
    心健康，對於他人法益尚無具體危害，兼衡其犯罪動機、目
    的、犯後態度等一切情狀，判處被告有期徒刑3 月並諭知易
    科罰金之折算標準，其認事用法並無違誤，量刑亦屬妥適。
    上訴人即被告上訴意旨雖認原審未依毒品危害防制條例第17
    條第2 項減輕其刑，及量刑過重，請求從輕量刑，然查：按
    毒品危害防制條例第17條第2 項規定：犯第4 條至第8 條之
    罪於偵查及審判中均自白者，減輕其刑。而被告本件所犯為
    毒品危害防制條例第10條第2 項施用第二級毒品之犯行，與
    前揭規定適用之前提要件係犯「第4 條至第8 條之罪」迥不
    相合，縱被告於偵查及審判中均自白，亦無從適用該條規定
    減輕其刑，是其前開所辯，容有誤會；又被告於本件犯行前
    ，於98年11月2 日業曾同因施用第二級毒品案件，經臺灣板
    橋地方法院檢察署檢察官聲請簡易判決處刑，並經本院以99
    年度簡字第1330號刑事簡易判決判處有期徒刑3 月在案，又
    本件施用毒品犯行，雖曾一度經檢察官為緩起訴處分，惟仍
    因被告於緩起訴處分前，另犯施用第二級毒品罪，於緩起訴
    期間內，再經本院以100 年度簡字第673 號刑事簡易判決判
    處有期徒刑4 月，始遭撤銷緩起訴，此有臺灣高等法院被告
    前案紀錄表及臺灣板橋地方法院檢察署檢察官100 年度撤緩
    字第181 號撤銷緩起訴處分書附卷可考，足見被告戒絕毒癮
    之意志不堅，屢犯施用毒品之罪，原審審酌上情後，判處被
    告有期徒刑3 月，且得易科罰金，衡情並未過重。況刑罰之
    量定，屬法院之職權行使，且應審酌刑法第57條所列各款事
    由及一切情狀，為酌量輕重之標準，並非漫無限制，在同一
    犯罪事實與情節，如別無其他加重或減輕之原因，下級審法
    院量定之刑，亦無過重或失輕之不當情形，則上級審法院對
    下級審法院之職權行使，原則上應予尊重。是綜上所述，本
    件原審判決時既已考量上開各項情狀，量刑並無失當之處，
    被告上訴意旨認原審量刑過重，尚無理由，應予駁回。
據上論斷，應依刑事訴訟法第455 條之1 第1 項、第3 項、第
368 條、第373 條，判決如主文。
本案經檢察官吳孟竹到庭執行職務。
中    華    民    國   100    年    8     月    19    日
                  刑事第九庭  審判長法  官 李幼妃
                                    法  官 張紹省
                                    法  官 鄭凱文
以上正本證明與原本無異。
本件不得上訴。
                                    書記官 陳筱惠
中    華    民    國  100     年    8     月    22    日
附錄本案論罪科刑法條全文：
毒品危害防制條例第10條
施用第一級毒品者，處 6 月以上 5 年以下有期徒刑。
施用第二級毒品者，處 3 年以下有期徒刑。